【裁判字號】    97,交聲,646
【裁判日期】    970428
【裁判案由】    違反道路交通管理處罰條例聲明異議
【裁判全文】
臺灣桃園地方法院刑事交通事件裁定     97年度交聲字第646號
原處分機關  交通部公路總局新竹區監理所桃園監理站
異  議  人
即受處分人  甲○○
上列異議人即受處分人因違反道路交通管理處罰條例案件，對於
交通部公路總局新竹區監理所桃園監理站民國97年3 月25日桃監
裁罰字第裁52－DA0000000 號違反道路交通管理事件裁決書所為
之處分（原舉發通知單案號：桃園縣政府警察局桃警局交字第DA
0000000 號）聲明異議，本院裁定如下：
    主  文
異議駁回。
    理  由
一、聲明異議意旨略以：異議人即受處分人甲○○，從事營造土
    木業運輸駕駛，因加班工作壓力大，便受同事邀請飲用3 瓶
    啤酒並抒發壓力，嗣於民國96年11月9 日凌晨1 時30分許，
    駕駛車牌號碼DG-0615 號自小客車返回宿舍路上，行經桃園
    縣桃園市（下稱桃園市○○○路、南華街口，因路況不熟，
    駛入單行車道，與巡邏車相遇，經警實施酒測後，因酒測值
    為0.48毫克超過標準，遭警開立舉發違反道路交通管理事件
    通知單舉發，異議人至監理站繳納罰金時，才知道賴以維生
    之大貨車駕駛執照將被吊扣，該吊扣駕駛執照之處分，將使
    異議人遭公司遣散，另異議人家中尚有帶疾之父、母親需扶
    養，生活恐因此陷入困境，乃請求法院撤銷原處分機關認異
    議人違反道路交通管理處罰條例第35條第1 項第1 款，而裁
    決異議人吊扣駕駛執照12個月之處分，並給予自新之機會云
    云。
二、原處分意旨略以：異議人即受處分人甲○○於96年11月9 日
    凌晨1 時30分許，駕駛車牌號碼DG-0615 號自小客車，行經
    桃園市○○路、南華街口，為桃園縣政府警察局保安隊舉發
    「酒後駕車」違反道路交通管理處罰條例第35條第1 項第1
    款，並以桃警局交字第DA0000000 號舉發違反道路交通管理
    事件通知單當場舉發，經異議人按期於96年11月12日到案，
    並繳納罰鍰新臺幣（下同）34,500元及吊扣汽車駕駛執照在
    案，惟異議人又於97年3 月25日至桃園監理站表示對吊扣駕
    照之處分不服，原處分機關乃再填製桃監裁罰字第裁52-DA0
    0000 00 號裁決書予異議人當場簽收後，復由異議人聲明異
    議。按汽車駕駛人取得高一級車類之駕駛資格者，應換發駕
    駛執照，並准其駕駛較低級車類之車輛，道路交通安全規則
    第61條定有明文，而異議人於88年8 月13日領有小型車普通
    駕駛執照，又於96年5 月31日晉級應考普通大貨車駕駛執照
    及格後，繳回小型車普通駕駛執照，同時換發大貨車駕駛執
    照，此有汽車駕駛人經歷證明書可參。異議人酒後駕車之違
    規事實已堪認定，原處分機關爰依道路交通管理處罰條例第
    35條第1 項第1 款，填製桃監裁罰字第裁52-DA0000000號裁
    決書，裁處異議人罰鍰34,500元並吊扣駕駛執照12個月，施
    以道安講習之處分等語。
三、按汽車駕駛人，飲用酒類後其吐氣所含酒精濃度超過每公升
    0.25毫克或血液中酒精濃度超過百分之0.05以上者，不得駕
    車；汽車駕駛人，駕駛汽車經測試檢定酒精濃度超過規定標
    準者，處15,000元以上60,000元以下罰鍰，並當場移置保管
    其車輛及吊扣其駕駛執照1 年，道路交通安全規則第114 條
    第2 款、道路交通管理處罰條例第35條第1 項第1 款定有明
    文。次按，依道路交通安全規則第61條規定：「汽車駕駛人
    取得高一級車類之駕駛資格者，應換發駕駛執照，並准其駕
    駛較低級車類之車輛，其種類如左：‧‧‧三、已領有大貨
    車駕駛執照者，得駕駛小型車、輕型機器腳踏車。‧‧‧」
    ，故現行之駕駛執照僅有機車駕照及汽車駕照二種，至於大
    貨車駕照與小型車駕照則同為汽車駕照，僅等級不同而已。
四、經查：本件異議人坦承有於96年11月9 日凌晨1 時30分許，
    駕駛車牌號碼DG-0615 號自小客車，行經桃園市○○路、南
    華街口，酒醉駕車遭警當場舉發之違規事實，並有酒精濃度
    測定表、桃園縣政府警察局舉發違反道路交通管理事件通知
    單在卷可稽，則異議人有違反道路交通管理處罰條例第35條
    第1 項第1 款之違規事實，洵堪認定。另異議人於88年8 月
    13 日 已領有小型車普通駕駛執照，又於96年5 月31日晉級
    應考普通大貨車駕駛執照及格後，繳回小型車普通駕駛執照
    ，同時換發大貨車駕駛執照，此有汽車駕駛人經歷證明書在
    卷可佐，故異議人依據上開規定既以普通大貨車駕駛執照駕
    駛一般自用小客車，則其因酒醉駕車而所受裁罰應吊扣之駕
    駛執照，自以其所使用之普通大貨車駕駛執照甚明，異議人
    就前揭違規行為，請求撤銷原處分關於吊扣普通大貨車駕駛
    執照12個月部分之處分，應無理由。
五、綜上所述，原處分機關據對受處分人之上開違規行為，依據
    道路交通管理處罰條例第35條第1 項第1 款以及道路交通安
    全規則第61條第3 款等規定，裁處受處分人吊扣駕駛執照12
    個月部分，核無違誤。異議人本件聲明異議為無理由，應予
    駁回。
六、據上論斷，應依道路交通案件處理辦法第19條，裁定如主文
    。
中    華    民    國    97    年    4     月    28    日
                  交通法庭  法  官  陳  月  雯
以上正本證明與原本無異。
如不服本裁定，應於裁定送達後5 日內，向本院提出抗告狀（應
附繕本）。
                            書記官  王  峻  宏
中    華    民    國    97    年    4     月    30    日


司法院資訊處製作；財團法人民間司法改革基金會備份。
